【裁判字號】    90,訴,1768
【裁判日期】    901129
【裁判案由】    損害賠償
【裁判全文】
臺灣高雄地方法院民事判決  九十年度訴字第一七六八號
    原      告  甲○○
    法定代理人  丙○○
    被      告  乙○○
右當事人間損害賠償事件，本院判決如左：
    主    文
被告應給付原告新台幣陸拾陸萬捌仟玖佰拾捌元及自民國九十年十一月九日起至清
償日止，按週年利率百分之五計算之利息。
原告其餘之訴駁回。
訴訟費用由被告負擔。
本判決於原告以新台幣貳拾貳萬仟元供擔保後得假執行。
    事    實
甲、原告方面：
  一、聲明：
  （一）被告應給付原告新台幣（下同）陸拾陸萬捌仟玖佰柒拾捌元暨自起訴狀繕本
        送達被告翌日起至清償日止，按週年利率百分之五計付之利息。
  （二）訴訟費由被告負擔。
  （三）願供擔保，請准宣告假執行。
  二、陳述：
  （一）被告於民國八十八年八月十四日下午六時二十分許，於酒醉不能安全駕駛車
        輛之情形下，仍駕駛車牌號碼ＳＴ─七０七二號自用小客車，沿高雄縣阿蓮
        鄉○○路，由台南縣關廟鄉往阿蓮鄉方向行駛，途經該鄉○○路四０一號三
        百公尺彎道附近時，因車速過快轉彎不及而衝往對向車道，所駕駛之自用小
        客車左後車尾撞擊到原告所駕駛車牌號碼ＵＹＦ─０七０號之輕型機車，原
        告因而人車到地，受有左大腿骨折術後未癒並骨髓炎之傷害。
  （二）按因故意或過失，不法侵害他人之權利者，應負損害賠償責任。不法侵害他
        人之身體或健康者，對於被害人因此喪失或減少勞動能力或增加生活上之需
        要時，應負損害賠償責任。，民法第一百八十四條第一項前段、一百九十三
        條第一項、一百九十五條第一項定有明文。原告因被告過失傷害之犯行，支
        付醫藥費用六萬八千九百七十八元。而原告受傷迄今尚未痊癒無法自由行走
        ，需以椅代步，其正值青春年少，遭此重創，受到極大精神上痛苦，爰請求
        精神慰撫金六十萬元。
  三、證據：提出診斷證明書、本院刑事判決、台灣高等法院高雄分院刑事判決、戶
      籍謄本各一份及醫療費用收據十五件。
乙、被告方面：
    被告未於言詞辯論期日到場，亦未提出準備書狀作何聲明或陳述。
丙、本院依職權向第一商業銀行函查原告之法定代理人有無欠款？每月須繳納多少貸
    款？向財政部高雄市國稅局函查兩造及原告之法定代理人財產歸戶資料。並依職
    權調閱本院八十九年交易字第七五一號交通事件卷宗。
    理    由
一、本件被告經合法通知，未於言詞辯論期日到場，核無民事訴訟法第三百八十六條
    各款所列情形，爰依原告聲請，由其一造辯論而為判決。
二、原告主張被告於八十八年八月十四日下午六時二十分許，駕駛車牌號碼ＳＴ─七
    ０七二號自用小客車，沿高雄縣阿蓮鄉○○路，由台南縣關廟鄉往阿蓮鄉方向行
    駛，途經該鄉○○路四０一號三百公尺彎道附近時，本應注意行車時速，應依標
    誌規定不得超過四十公里，且行經彎道時，應減速慢行，作隨時停車之準備，又
    汽車在雙向二車道行駛時，均應在遵行車道內行駛。而當時天候晴、路面乾燥、
    無缺陷、無障礙物、視距良好等情狀，並無不能注意之情形，竟疏未注意，以時
    速七十至八十公里左右之高速行駛，因車速過快轉彎不及而衝往對向車道，所駕
    駛之自用小客車左後車尾撞擊到原告所駕駛車牌號碼ＵＹＦ─０七０號之輕型機
    車，原告因而人車到地，受有左大腿骨折術後未癒並骨髓炎之傷害之事實，業據
    其提出診斷證明書一份為證。而被告因上開過失傷害犯行，業經本院以八十九年
    交易字第七五一號判決被告過失傷害人，處有期徒刑四月，並經台灣高等法院高
    雄分院以九十年交上易字第十三號駁回被告之上訴確定，此經本院依職權調閱上
    開卷宗核閱屬實，堪認原告之主張為真實。
三、按因故意或過失，不法侵害他人之權利者，應負損害賠償責任。不法侵害他人之
    身體或健康者，對於被害人因此喪失或減少勞動能力或增加生活上之需要時，應
    負損害賠償責任。不法侵害他人之身體、健康、名譽、自由、信用、隱私、貞操
    ，或不法侵害其他人格法益而情節重大者，被害人雖非財產上之損害，亦得請求
    賠償相當之金額。民法第一百八十四條第一項前段、一百九十三條第一項、一百
    九十五條第一項定有明文。經查：原告因被告之過失行為而受有前述傷害，則原
    告受傷之結果與被告之過失行為間，即有相當因果關係，已如前述，從而原告本
    於侵權行為損害賠償請求權，訴請被告應賠償其損害，自屬於法有據。至原告請
    求被告給付之各項損害賠償，是否准許，分述如次：
（一）醫療費用部分：原告因本件車禍所受之傷害自八十八年九月起至九十年一月止
      先後數次於博正醫院及國軍左營醫院進行手術治療，此有上開醫院所開具之診
      斷證明書二份附於本院八十九年交易字第七五一號刑事卷宗及本案卷宗可證。
      而觀諸原告所提出之醫療費用收據十五件，除診斷證明書費共計四十元，非屬
      治療上之支付，不應准許外，其餘六萬八千九百三十八元均於此將近二年之期
      間內所開具，應為原告本件傷害所應支出醫療上之必要費用，是原告此部分之
      請求，應予准許。
（二）精神慰撫金部分：查原告因本件車禍，致受有左側菌血性髖關節炎及左股骨慢
      性骨髓炎，此有診斷證明書一份在卷可證，二年內經歷數次骨科手術，遭受極
      大之痛苦、不便與折磨；而原告於本件車禍發生前於紡織工廠上班，月薪約一
      萬二千元，因本件車禍失去工作，僅賴其母親丙○○獨力撫養，而訴外人丙○
      ○現仍有負債乙節，此有第一商業銀行興嘉分行九十年九月二十五日三三八字
      號函一份附卷可稽；另被告現行蹤不明，擁有三部汽車，此有其財產歸戶資料
      在卷可證，是本院審酌兩造之身分、地位、經濟狀況及加害情形，認原告請求
      精神慰撫金六十萬元為有理由，應予准許。
四、綜上所述，原告依據侵權行為之法律關係請求被告賠償原告陸拾陸萬捌仟玖佰
    拾捌元及自起訴狀繕本送達被告翌日（即九十年十一月九日）起至清償日止，按
    週年利率百分之五計算之利息，洵屬正當，應予准許，逾此金額之請求，即非有
    據，應予駁回。
五、原告陳明願供擔保，聲請宣告假執行，經核原告勝訴部分，合於法律之規定，爰
    酌定相當之擔保金額宣告之；其餘假執行之聲請，因訴之駁回而失所依附，不予
    准許。
六、據上論結，本件原告之訴為一部有理由，一部無理由，並依民事訴訟法第七十九
    條但書、第三百九十條第二項，判決如主文。
中      華      民      國    九十      年     十一     月    二十九    日
                              臺灣高雄地方法院民事第五庭
~B審判長法官  黃國川
~B法      官  徐美麗
~B法      官  吳錦佳
右為正本係照原本作成。
如不服本判決，應於送達後廿日內，向本院提出上訴狀並表明上訴理由，如於本送達
前提起上訴者，應於判決送達後十日內補提上訴理由書（須附繕本）。
中      華      民      國    九十      年     十一     月      三十    日
~B法院書記官  周祺雯


司法院資訊處製作；財團法人民間司法改革基金會備份。
